【裁判字號】    95,交簡上,214
【裁判日期】    951229
【裁判案由】    過失傷害
【裁判全文】
臺灣高雄地方法院刑事判決           95年度交簡上字第214號
上  訴  人
即  被  告  甲○○
上列上訴人因過失傷害案件，不服本院交通法庭民國95年7 月31
日95年度交簡字第1899號第一審簡易判決（聲請簡易判決處刑案
號：95年度偵字第11329 號），提起上訴，本院管轄之第二審合
議庭以簡式審判程序判決如下：
    主  文
上訴駁回。
甲○○緩刑貳年。
    事  實  及  理  由
一、本件上訴人即被告甲○○所犯係死刑、無期徒刑、最輕本刑
    為3 年以上有期徒刑以外之罪，其於本院審理程序就被訴事
    實為有罪之陳述，經審判長告知簡式審判程序之旨，並聽取
    其與公訴人之意見後，經本院合議庭裁定進行簡式審判程序
    ，合先敘明。
二、本案經本院審理結果，認第一審簡易判決之認事、用法及量
    刑均無不當，應予維持，除就聲請簡易判決處刑書犯罪事實
    欄一倒數第2 行「甲○○」應更正為「乙○○」外，餘均引
    用第一審簡易判決書（含聲請簡易判決處刑書）記載之事實
    、證據及理由（詳如附件）。
三、被告上訴意旨略以：其業於本院審理中與告訴人乙○○達成
    和解，並願意認罪，請求准予諭知緩刑等語。經查：
（一）原審以被告行為後，刑法相關規定業經修正施行，經比較
      新舊法後，適用較有利於被告之行為時法即修正前刑法，
      認被告所為，係犯刑法第284 條第1 項前段之過失傷害罪
      ，並審酌被告行車疏未注意遵守交通規則而發生交通事故
      ，導致他人身體受傷，犯後未坦然認錯，未與告訴人和解
      ，及其犯罪手段、所生損害、違規情節等一切情狀，量處
      被告拘役50日，並諭知易科罰金之折算標準，核其認事用
      法均無違誤，量刑亦甚妥適，被告上訴意旨未指摘原判決
      有何不當之處，其上訴為無理由，應予駁回。
（二）次以，被告未曾受有期徒刑以上刑之宣告，有臺灣高等法
      院被告前案紀錄表在卷可按，茲念被告因一時疏忽而觸法
      ，於本院審理中已坦承犯行，且當庭以新台幣10萬元與告
      訴人達成和解，並當庭給付完畢，經告訴人當庭簽收無訛
      後表明不再追究，足見被告確有悔意，諒經此偵、審及刑
      之宣告程序，當知所警惕，本院審酌上情，認尚無逕對初
      犯之被告施以短期自由刑之必要，原審所宣告之刑以暫不
      執行為適當，爰參照最高法院95年度第8 次刑事庭會議決
      議意旨（即緩刑之宣告，無庸比較新舊法，應逕行適用新
      法），逕依修正後刑法第74條第1 項第1 款規定，諭知被
      告緩刑2 年，以啟自新；復斟酌被告所犯情節、與告訴人
      達成和解等情，認並無對前開所宣告之緩刑附加條件之必
      要，附此敘明。
四、據上論斷，應依刑事訴訟法第455 條之1 第1 項、第3 項、
    第273 條之1 第1 項、第373 條、第368 條，刑法第74條第
    1 項第1 款，判決如主文。
本案經檢察官丙○○到庭執行職務。
中    華    民    國    95    年    12    月    29    日
                      交通法庭  審判長法  官  唐照明
                                      法  官  梁淑美
                                      法  官  周宛瑩
以上正本證明與原本無異。
不得上訴。
中    華    民    國    95    年    12    月    29    日
                                      書記官  王壹理
附錄法條：
中華民國刑法第284條
（過失傷害罪）
因過失傷害人者，處6 月以下有期徒刑、拘役或5 百元以下罰金
，致重傷者，處1 年以下有期徒刑、拘役或5 百元以下罰金。
從事業務之人，因業務上之過失傷害人者，處1 年以下有期徒刑
、拘役或1 千元以下罰金，致重傷者，處3 年以下有期徒刑、拘
役或2 千元以下罰金。


司法院資訊處製作；財團法人民間司法改革基金會備份。
